---
title: "Figure 2 — IRFs of Macro Variables to FFR Shock"
subtitle: "Lee & Ma (2025) Replication"
author: "Person A"
date: "`r Sys.Date()`"
output:
  html_document:
    toc: true
    toc_float: true
    code_folding: show
    df_print: paged
    theme: flatly
---

```{r setup, include=FALSE}
knitr::opts_chunk$set(echo = TRUE, message = FALSE, warning = FALSE,
                      fig.width = 9, fig.height = 5.5, dpi = 150)
```

# 0. 配置 / Paths

```{r paths}
# ===========================================================================
# 改成你自己的路径
# ===========================================================================
SHARED_ROOT <- "/Users/norazhou/Desktop/DATA2020/Project/DATA_2020_Project/Xinxin_working"
DATA_DIR    <- file.path(SHARED_ROOT, "data")     # 放 ct_quarterly.csv, macro_q.csv
OUTPUT_DIR  <- file.path(SHARED_ROOT, "output_02")

dir.create(OUTPUT_DIR, showWarnings = FALSE, recursive = TRUE)

# 加载共享 LP 函数
source(file.path(SHARED_ROOT, "lp_functions.R"))

# ===========================================================================
# 包
# ===========================================================================
suppressPackageStartupMessages({
  library(dplyr)
  library(tidyr)
  library(readr)
  library(lubridate)
  library(ggplot2)
  library(patchwork)   # 拼图用
})

# ===========================================================================
# 复现常量
# ===========================================================================
SAMPLE_START <- as.Date("1981-01-01")
SAMPLE_END   <- as.Date("2007-10-01")   # 含 2007Q4
MAX_H        <- 20                       # horizon: 0..20
MAX_LAG      <- 4                        # 4 lags of controls
CI_LEVEL     <- 0.68                     # 论文用 1 倍 SE (≈ 68%)
```

# 1. 读数据

期望两个 CSV：

- **`ct_quarterly.csv`**：来自 `01_build_Ct.Rmd` 的输出，含 `date`, `C`, `log_C`, `cycle`, `D_H`, `D_L`
- **`macro_q.csv`**：手工从 ICPSR `raw_data.wf1` 导出，含 `date`, `log_gdp` (= log(rgdp)*100), `log_cpi` (= log(pce)*100), `ffr`

> 如果还没准备 `macro_q.csv`，看本文件最后的"附录 A"教你怎么从 ICPSR 数据生成。

```{r load-data}
ct    <- read_csv(file.path(DATA_DIR, "ct_quarterly.csv"), show_col_types = FALSE)
macro <- read_csv(file.path(DATA_DIR, "macro_q.csv"),       show_col_types = FALSE)

cat("ct_quarterly 列名:", paste(names(ct), collapse = ", "), "\n")
cat("macro 列名      :", paste(names(macro), collapse = ", "), "\n\n")

# ---------------------------------------------------------------------------
# ct_quarterly.csv 没有 date 列, 用 year + qtr 自己拼一个
# (quarter 第一个月的 1 号: Q1->Jan, Q2->Apr, Q3->Jul, Q4->Oct)
# ---------------------------------------------------------------------------
ct <- ct %>%
  mutate(date = as.Date(sprintf("%d-%02d-01", year, (qtr - 1) * 3 + 1)))

macro$date <- as.Date(macro$date)

# 合并 + 截取 sample
df <- macro %>%
  inner_join(ct %>% select(date, D_H, D_L), by = "date") %>%
  filter(date >= SAMPLE_START, date <= SAMPLE_END) %>%
  arrange(date)

cat(sprintf("\nSample size: %d quarters (expect ~108)\n", nrow(df)))
cat(sprintf("Date range:  %s to %s\n", min(df$date), max(df$date)))

# 检查 D_H + D_L = 1 (互斥)
stopifnot(all(df$D_H + df$D_L == 1))

head(df)
```

# 2. 构造 LP 数据 (加滞后 + lead)

```{r build-lp-data}
df_lp <- build_lp_data(df,
                       max_lag = MAX_LAG, max_h = MAX_H,
                       vars_to_lag  = c("log_gdp", "log_cpi", "ffr"),
                       vars_to_lead = c("log_gdp", "log_cpi", "ffr"))

dim(df_lp)
names(df_lp)[1:15]
```

# 3. 跑 LP — 三个因变量 × 两种规格

```{r run-lps}
deps <- c("log_gdp", "log_cpi", "ffr")
res_list <- list()

for (dep in deps) {
  cat(sprintf("\n=== Running LPs for %s ===\n", dep))

  # ----- 线性 LP -----
  res_lin <- run_lp(
    data         = df_lp,
    dep          = dep,
    shock        = "ffr",
    controls     = c("log_gdp", "log_cpi"),
    horizons     = 0:MAX_H,
    state_dummies = NULL,
    ci_level     = CI_LEVEL,
    max_lag      = MAX_LAG
  )
  res_lin$dep <- dep

  # ----- 状态 LP (high vs low connectedness) -----
  res_st <- run_lp(
    data         = df_lp,
    dep          = dep,
    shock        = "ffr",
    controls     = c("log_gdp", "log_cpi"),
    horizons     = 0:MAX_H,
    state_dummies = list(high = "D_H", low = "D_L"),
    ci_level     = CI_LEVEL,
    max_lag      = MAX_LAG
  )
  res_st$dep <- dep

  res_list[[dep]] <- bind_rows(res_lin, res_st)
}

results <- bind_rows(res_list)
results$dep <- factor(results$dep, levels = c("log_gdp", "log_cpi", "ffr"),
                      labels = c("GDP", "CPI (PCE)", "FFR"))

head(results, 12)
```

# 4. 画图 — 3×3 layout (paper Figure 2 风格)

每行一个 dep (GDP / PCE / FFR)，每列一种视角：
- **Three Models**：linear + high + low 三条线叠加（无 CI）
- **Linear Model**：只有线性 LP + 灰色 CI 带
- **State-Dependent Models**：high + low 两条线 + 各自 CI 带

```{r plot-fig2-paper-style, fig.width=14, fig.height=11}
# 颜色 + marker 风格 (paper)
COL_LIN  <- "black"
COL_HIGH <- "#1f5fbf"     # blue
COL_LOW  <- "#c0392b"     # red

# ----- 3 个画图函数 -----
plot_three_models <- function(df_dep, dep_label, show_legend = FALSE) {
  d <- df_dep %>%
    mutate(spec = factor(spec, levels = c("linear", "high", "low"),
                         labels = c("Linear", "High", "Low")))
  p <- ggplot(d, aes(x = horizon, y = point,
                     color = spec, shape = spec)) +
    geom_hline(yintercept = 0, color = "black", linewidth = 0.4) +
    geom_line(linewidth = 0.7) +
    geom_point(size = 2, fill = "white", stroke = 0.8) +
    scale_color_manual(values = c("Linear" = COL_LIN,
                                  "High"   = COL_HIGH,
                                  "Low"    = COL_LOW)) +
    scale_shape_manual(values = c("Linear" = 1, "High" = 2, "Low" = 0)) +  # circle, triangle, square
    labs(title = "Three Models", x = "Horizon (Quarter)", y = NULL,
         color = NULL, shape = NULL) +
    theme_bw(base_size = 10) +
    theme(plot.title = element_text(face = "bold", hjust = 0.5),
          legend.position = if (show_legend) c(0.15, 0.85) else "none",
          legend.background = element_rect(fill = "white", color = "grey80"),
          panel.grid.minor = element_blank())
  p
}

plot_linear_only <- function(df_dep, dep_label) {
  d <- df_dep %>% filter(spec == "linear")
  ggplot(d, aes(x = horizon, y = point)) +
    geom_hline(yintercept = 0, color = "black", linewidth = 0.4) +
    geom_ribbon(aes(ymin = ci_low, ymax = ci_high),
                fill = "grey70", alpha = 0.5) +
    geom_line(aes(y = ci_low),  color = "grey40", linetype = "dashed", linewidth = 0.4) +
    geom_line(aes(y = ci_high), color = "grey40", linetype = "dashed", linewidth = 0.4) +
    geom_line(color = COL_LIN, linewidth = 0.7) +
    geom_point(color = COL_LIN, shape = 1, size = 2, stroke = 0.8) +
    labs(title = "Linear Model", x = "Horizon (Quarter)", y = NULL) +
    theme_bw(base_size = 10) +
    theme(plot.title = element_text(face = "bold", hjust = 0.5),
          panel.grid.minor = element_blank())
}

plot_state_only <- function(df_dep, dep_label) {
  d <- df_dep %>%
    filter(spec %in% c("high", "low")) %>%
    mutate(state = factor(spec, levels = c("high", "low"),
                          labels = c("High", "Low")))
  ggplot(d, aes(x = horizon, y = point,
                color = state, fill = state, shape = state, linetype = state)) +
    geom_hline(yintercept = 0, color = "black", linewidth = 0.4) +
    geom_ribbon(aes(ymin = ci_low, ymax = ci_high), alpha = 0.18, color = NA) +
    geom_line(aes(y = ci_low),  linewidth = 0.4) +
    geom_line(aes(y = ci_high), linewidth = 0.4) +
    geom_line(linetype = "solid", linewidth = 0.7) +
    geom_point(size = 2, fill = "white", stroke = 0.8) +
    scale_color_manual(values = c("High" = COL_HIGH, "Low" = COL_LOW)) +
    scale_fill_manual( values = c("High" = COL_HIGH, "Low" = COL_LOW)) +
    scale_shape_manual(values = c("High" = 2,        "Low" = 0)) +
    scale_linetype_manual(values = c("High" = "dashed", "Low" = "dotted")) +
    labs(title = "State-Dependent Models", x = "Horizon (Quarter)", y = NULL,
         color = NULL, fill = NULL, shape = NULL, linetype = NULL) +
    theme_bw(base_size = 10) +
    theme(plot.title = element_text(face = "bold", hjust = 0.5),
          legend.position = "none",
          panel.grid.minor = element_blank())
}

# ----- 给每个 dep 生成 3 个 panel -----
dep_levels <- levels(results$dep)   # "GDP", "CPI (PCE)", "FFR"
panel_list <- list()

for (i in seq_along(dep_levels)) {
  dep_name <- dep_levels[i]
  d_dep    <- results %>% filter(dep == dep_name)
  show_legend <- (i == 1)   # 只在第一行显示图例

  # 行标签 (a) (b) (c) + dep 名
  row_label <- sprintf("(%s) %s", letters[i], dep_name)

  p1 <- plot_three_models(d_dep, dep_name, show_legend = show_legend)
  p2 <- plot_linear_only(d_dep, dep_name)
  p3 <- plot_state_only(d_dep, dep_name)

  # 给最左边的 panel 加上行标签
  p1 <- p1 + labs(y = row_label) +
    theme(axis.title.y = element_text(face = "bold", size = 11))

  panel_list <- c(panel_list, list(p1, p2, p3))
}

# ----- 拼图 -----
fig2_paper <- wrap_plots(panel_list, ncol = 3, byrow = TRUE) +
  plot_annotation(
    title = "Figure 2 — Macro Responses to a Contractionary FFR Shock",
    subtitle = sprintf("Sample %s to %s · Newey-West HAC SE (lag = h+1) · 1-SE confidence bands",
                       format(SAMPLE_START, "%Y Q1"),
                       format(SAMPLE_END,   "%Y Q4")),
    theme = theme(plot.title = element_text(face = "bold", size = 14, hjust = 0.5),
                  plot.subtitle = element_text(size = 10, color = "grey40", hjust = 0.5))
  )

fig2_paper
ggsave(file.path(OUTPUT_DIR, "Fig2_paper_style.png"),
       fig2_paper, width = 14, height = 11, dpi = 200)
```

## 4.bis 简化版图（备用）

如果上面那张太挤，分开看也行：

```{r plot-linear-simple, fig.width=10, fig.height=4}
p_lin <- results %>%
  filter(spec == "linear") %>%
  ggplot(aes(x = horizon, y = point)) +
  geom_hline(yintercept = 0, color = "grey50", linetype = "dashed") +
  geom_ribbon(aes(ymin = ci_low, ymax = ci_high),
              alpha = 0.25, fill = "steelblue") +
  geom_line(linewidth = 0.9, color = "steelblue") +
  geom_point(size = 1.5, color = "steelblue") +
  facet_wrap(~ dep, scales = "free_y", nrow = 1) +
  labs(title = "Linear LP — Macro responses to FFR shock",
       x = "Quarters after shock", y = "Response (%)") +
  theme_bw(base_size = 11)

p_lin
ggsave(file.path(OUTPUT_DIR, "Fig2_linear_simple.png"),
       p_lin, width = 10, height = 4, dpi = 200)
```

# 5. 保存数值结果 (供 Table 1 + sanity check 用)

```{r save-results}
write_csv(results, file.path(OUTPUT_DIR, "Fig2_results.csv"))

# 也存一个"宽表"方便看
results_wide <- results %>%
  select(dep, spec, horizon, point, se) %>%
  pivot_wider(names_from = spec, values_from = c(point, se))

write_csv(results_wide, file.path(OUTPUT_DIR, "Fig2_results_wide.csv"))

cat("Saved:\n",
    file.path(OUTPUT_DIR, "Fig2_results.csv"), "\n",
    file.path(OUTPUT_DIR, "Fig2_results_wide.csv"), "\n",
    file.path(OUTPUT_DIR, "Fig2_paper_style.png"), "\n",
    file.path(OUTPUT_DIR, "Fig2_linear_simple.png"), "\n")
```

# 6. Sanity check (vs paper)

```{r sanity}
gdp_lin <- results %>% filter(dep == "GDP", spec == "linear")
trough_h <- gdp_lin$horizon[which.min(gdp_lin$point)]
trough_v <- min(gdp_lin$point)

cat(sprintf("GDP linear LP: trough at h=%d, value=%.3f\n", trough_h, trough_v))
cat("Paper Figure 2 GDP trough: roughly h=4-10, value ~ -0.2 to -0.5\n")

if (trough_h >= 3 && trough_h <= 12 && trough_v < -0.1 && trough_v > -1.0) {
  cat("\n[OK] Linear GDP IRF shape consistent with paper.\n")
} else {
  cat("\n[CHECK] Trough location/magnitude off — verify shock sign + sample.\n")
}
```

---

# 附录 A — 怎么生成 `macro_q.csv`

如果你还没有这个文件，需要从 ICPSR 的 `raw_data.wf1` 导出。两种方法：

**方法 1: 用 EViews（如果有）**
打开 `raw_data.wf1`，把 `rgdp`, `pce`, `ffr` 三列导出成 CSV（季度），然后在 R 里：

```r
raw <- read_csv("raw_data_export.csv")
macro_q <- raw %>%
  mutate(date    = as.Date(...),
         log_gdp = log(rgdp) * 100,
         log_cpi = log(pce)  * 100,
         ffr     = ffr) %>%
  select(date, log_gdp, log_cpi, ffr)
write_csv(macro_q, "data/macro_q.csv")
```

**方法 2: 直接从 FRED 拉**

```r
library(fredr)
fredr_set_key("YOUR_KEY")

gdp <- fredr("GDPC1",   frequency = "q") %>% rename(rgdp = value)
pce <- fredr("PCECTPI", frequency = "q") %>% rename(pce  = value)
ffr <- fredr("FEDFUNDS", frequency = "q",
             aggregation_method = "avg") %>% rename(ffr = value)

macro_q <- gdp %>%
  inner_join(pce, by = "date") %>%
  inner_join(ffr, by = "date") %>%
  mutate(log_gdp = log(rgdp) * 100,
         log_cpi = log(pce)  * 100) %>%
  select(date, log_gdp, log_cpi, ffr)

write_csv(macro_q, "data/macro_q.csv")
```

# Session Info

```{r session}
sessionInfo()
```
